臺灣新竹地方法院刑事判決　　　　　　　　　　　　　九十一年度訴字第二五五號
　　公　訴　人　臺灣新竹地方法院檢察署檢察官
　　被　　　告　甲○○
　　指定辯護人　本院公設辯護人　林銘宏
右列被告因違反槍砲彈藥刀械管制條例案件，經檢察官提起公訴（九十一年度偵字第
一０八二號），本院判決如左：
    主      文
甲○○未經許可，持有可發射子彈具有殺傷力之改造手槍，累犯，處有期徒刑壹年伍
月，併科罰金新臺幣壹拾萬元，罰金如易服勞役，以新臺幣玖佰元即銀元佰元折算
壹日參佰元折算壹日。
扣案之仿ＢＥＲＥＴＴＡ廠半自動手槍製造之改造手槍壹枝（槍枝管制編號：000
0000000號），沒收。
    事      實
一、甲○○有竊盜及違反麻醉藥品管理條例等前科，最後一次因竊盜案件，經本院判
    處有期徒刑八月確定，甫於民國九十年十一月二十三日執行完畢，竟仍不知悔改
    ，自九十一年一月二十八日起，未經許可，無故持有改造後具殺傷力之仿ＢＥＲ
    ＥＴＴＡ廠半自動手槍製造之金屬玩具手槍一把、具殺傷力子彈三顆（均已試射
    ）。嗣為警於九十一年二月十八日下午二時，在新竹縣新豐鄉○○村○○街三０
    四號住處當場查獲，並扣得上開仿ＢＥＲＥＴＴＡ廠半自動手槍製造之金屬玩具
    手槍一把、子彈四顆（均係土造子彈，其中一顆不具殺傷力）。
二、案經新竹縣警察局橫山分局報請臺灣新竹地方法院檢察署檢察官偵查起訴。
    理      由
一、右揭犯罪事實，業據被告甲○○坦承不諱，並有具殺傷力仿ＢＥＲＥＴＴＡ廠半
    自動手槍製造之金屬玩具手槍一把，及具有殺傷力改造子彈三顆扣案可資佐證，
    又扣案之槍、彈經送請鑑定結果，依內政部警政署刑事警察局九十一年三月六日
    以刑鑑字第０九一００三四００二號鑑驗通知函文載稱：送鑑改造手槍一支（槍
    枝管制編號：0000000000號），認係仿ＢＥＲＥＴＴＡ廠半自動手槍
    製造之金屬玩具手槍換裝土製金屬槍機即以貫通之土造金屬槍管改造而成，可供
    擊發子彈使用具殺傷力。改造子彈四顆實均係土製子彈，具直徑約八˙八ｍｍ金
    屬彈頭，採樣二顆試射，一顆可擊發，認具殺傷力，一顆，雖可擊發，惟無法將
  彈頭推出，認不具殺傷力。另未試射之子彈二顆，經實際試射，均可擊發，認均
    具殺傷力，均有該局之鑑驗函文在卷可證，足徵被告自白與事實相符，其違反槍
    砲彈藥刀械管制條例犯行，堪以認定。
二、核被告甲○○所為，係犯槍砲彈藥刀械管制條例第十一條第四項之未經許可，持
    有可發射子彈具有殺傷力之改造手槍罪及同條例第十二條第四項之未經許可持有
    子彈罪。公訴人認被告未經許可，持有具殺傷力仿ＢＲＥＥＴＴＡ廠半自動手槍
    製造之金屬玩具手槍之犯行，應依同條例第十條第四項之罪處斷，尚有未洽，（
    蓋該條項之客體為「改造模型槍」，所謂模型槍，經內政部警政署刑事警察局函
    說明，指「原設計非供殺敵、獵物，而使用特殊（空包）子彈，可供田徑比賽起
    始信號或供以嚇退野獸，或供射擊訓練（因具後作力，可模擬真槍，以磨練射手
    持槍之穩定性）等用途之金屬材質『槍枝』，非一般廠商為供觀賞或作樣品所製
    造之各類『槍枝模型』，亦非為市售之各類『玩具槍』。【八十五年十二月二十
    七日（８５）型鑑字第七八０一九號函】；本件扣案之仿ＢＲＥＥＴＴＡ廠半自
    動手槍製造之金屬玩具手槍，即非上開之模型槍。）惟起訴事實相同，爰依法變
    更起訴法條，併予敘明。又被告於同一時地，以一行為而為持有改造手槍及子彈
    ，而犯有未經許可持有其他可發射子彈具有殺傷力之各式槍砲及持有子彈二罪，
    為想像競合犯，應依刑法第五十五條之規定從情節較重之未經許可持有其他可發
    射子彈具有殺傷力之各式槍砲罪論處。查被告甲○○前有竊盜及違反麻醉藥品管
    理條例等前科，最後一次因竊盜案件，經本院判處有期徒刑八月確定，甫於九十
    年十一月二十三日執行完畢，其於五年以內再犯本件有期徒刑以上之罪，為累犯
    ，依刑法第四十七條規定加重其刑。爰審酌被告所為危害社會治安，犯罪手段、
    情節，惟念其犯罪後坦承犯行，參以犯罪之動機、目的、手段、未造成實際危害
    等一切情狀，量處如主文所示之刑，罰金部分並諭知易服勞役之折算標準。至扣
    案可發射子彈具有殺傷力之仿ＢＥＲＥＴＴＡ廠改造半自動手槍一枝枝管制編號
    ：0000000000號），係違禁物，應依刑法第三十八條第一項第一款規
    定宣告沒收。其中子彈三顆之部分（業經內政部警政署刑事警察局試射，該子彈
    彈殼、彈頭已分離），已不屬於違禁物，亦非被告供犯罪所用之物，爰不予宣告
    沒收，附此說明。
據上論斷，應依刑事訴訟法第二百九十九條第一項前段、第三百條，槍砲彈藥刀械管
制條例第十一條第四項、第十二條第四項，刑法第十一條前段、第五十五條、第四十
七條、第四十二條第二項、第三十八條第一項第一款，罰金罰鍰提高標準條例第二條
，現行法規所定貨幣單位折算新臺幣條例第二條，判決如主文。
本案經檢察官詹昭書到庭執行職務。
中      華      民      國    九十一    年     十一     月    二十九    日
                                臺灣新竹地方法院刑事第一庭
                                    法  官  林  秋  宜
右正本證明與原本無異。
如不服本判決，應於判決送達後十日內向本院提出上訴狀（應附繕本），上訴於臺灣
高等法院。
                                    書記官  鄒  茂  瑜
中      華      民      國    九十一    年     十一     月    二十九    日
附錄本案論罪科刑法條：
槍砲彈藥刀械管制條例第十一條第四項
未經許可，持有、寄藏或意圖販賣而陳列第一項所列槍砲者，處一年以上七年以下有
期徒刑，併科新臺幣七百萬元以下罰金。
槍砲彈藥刀械管制條例第十二條第四項：
未經許可持有、寄藏或意圖販賣而陳列子彈者，處五年以下有期徒刑，併科新臺幣三
百萬元以下罰金。
